【裁判字號】    98,審訴,560
【裁判日期】    980810
【裁判案由】    違反毒品危害防制條例
【裁判全文】
臺灣新竹地方法院宣示判決筆錄        98年度審訴字第560 號
公  訴  人  臺灣新竹地方法院檢察署檢察官
被      告  乙○○
指定辯護人  本院公設辯護人  甲○○
上列被告因違反毒品危害防制條例一案，經檢察官提起公訴（98
年度毒偵字第804 號）後，聲請本院改依協商程序而為判決，於
中華民國98年8 月7 日下午4 時在本院刑事第十一法庭宣示判決
，出席職員如下：
法官起立朗讀判決主文、犯罪事實要旨、處罰條文，及告以上訴
限制、期間並提出上訴狀之法院，且諭知記載其內容：
一、主  文：
    乙○○施用第一級毒品，累犯，處有期徒刑玖月。又施用第
    二級毒品，累犯，處有期徒刑柒月；扣案之甲基安非他命壹
    包重點零公克，沒收銷燬之。主刑部分應執行有期徒刑壹
    年貳月。
二、犯罪事實要旨：
（一）乙○○前曾於(1)民國93年1 月間，因違反毒品危害防制條
      例案件，經本院於93年6 月15日，以93年度竹簡字第378
      號判決，分別判處有期徒刑6 月、3 月，並經定應執行刑
      為有期徒刑8 月，嗣於93年6 月15日確定；(2)又於93年2
      月間，因妨害兵役條例案件，經本院於93年3 月31日，以
      93年度竹簡字第226 號判決，判處有期徒刑3 月，嗣於93
      年5 月20日確定。上開(1)(2)之罪，經本院於93年11月30日
      ，以93年度聲字第781 號裁定，定應執行刑為有期徒刑10
      月確定。於93年9 月22日入監執行，並於94年7 月13日縮
      刑期滿執行完畢。
（二）乙○○前於91年2 月間，因施用毒品案件，經本院於91年
      6 月11日，以91年度毒聲字第620 號裁定送觀察、勒戒，
      並於91年8 月15日入所執行觀察勒戒後，認無繼續施用毒
      品傾向，於91年8 月30日出所執行完畢，嗣經臺灣新竹地
      方法院檢察署檢察官（下稱檢察官）於91年9 月2 日及91
      年8 月30日，以91年度毒偵緝字第110 號及91年度毒偵字
      第1054號為不起訴處分確定。
（三）陳錦華不知警惕，又於91年11月間，因施用毒品案件，經
      本院於92年4 月14日，以92年度毒聲字第318 號裁定送觀
      察、勒戒，並於92年7 月20日入所執行觀察勒戒後，認無
      繼續施用毒品傾向，於92年8 月18日出所執行完畢，嗣經
      檢察官於92年8 月18日，以92年度毒偵緝字第70號為不起
      訴處分確定。
（四）乙○○竟不知警惕，又於93年1 月間，因施用第一級、第
      二級毒品案件，經本院於93年6 月15日，以93年度竹簡字
      378 號判決，分別判處有期徒刑6 月、3 月，並經定應執
      行刑為有期徒刑8 月，嗣於93年6 月15日確定，其執行情
      形詳如前述（一）部分。
（五）乙○○仍不知警惕，又於97年7 月間，因施用第一級、第
      二級毒品案件，經本院於97年12月31日，以97年度訴字第
      909 號判決，分別判處有期徒刑7 月、5 月，並經定應執
      行刑為有期徒刑10月，嗣於98年2 月2 日確定，現正執行
      中。
（六）乙○○不知悔改，又於98年1 月間，因施用第一級、第二
      級毒品案件，經本院於98年6 月19日，以98審訴字第289
      號判決，分別判處有期徒刑8 月、8 月、6 月、6 月，並
      經定應執行刑為有期徒刑1 年10月，尚未執行。
（七）乙○○竟不知悔改，於前開觀察勒戒處分執行完畢釋放後
      ，「5 年內再犯」施用毒品案件，並經法院判處罪刑確定
      後，(1)復基於施用第一級毒品海洛因的犯罪意思，於98年
      4 月30日上午10時許，在新竹縣竹北市○○里○○鄰○○街
      321 號之住處內，以將海洛因粉末摻入香煙內，再點火吸
      煙之方式，施用第一級毒品海洛因1 次；(2)另基於施用第
      二級毒品甲基安非他命的犯罪意思，於上開時地，以將甲
      基安非他命放在玻璃球吸食器內再點火燒烤，吸食其煙霧
      方式，施用第二級毒品甲基安非他命1 次。嗣於98年4 月
      30日上午11時45分許，為警在新竹市○區○○路66巷口查
      獲，並扣得其所有之甲基安非他命1 包毛重3.0 公克，復
      經警採集其尿液送驗結果，呈嗎啡、可待因、安非他命、
      甲基安非他命陽性反應，始悉上情。
三、處罰條文：
    毒品危害防制條例第10條第1 項、第2 項、第18條第1 項前
    段，刑法第11條、第47條第1 項、第51條第5 款。
四、協商判決除有刑事訴訟法第455 條之4 第1 項第1 款於本訊
    問程序終結前，被告撤銷協商合意或檢察官撤回協商聲請者
    ；第2 款被告協商之意思非出於自由意志者；第4 款被告所
    犯之罪非第455 條之2 第1 項所定得以協商判決者；第6 款
    被告有其他較重之裁判上一罪之犯罪事實者；第7 款法院認
    應諭知免刑或免訴、不受理者情形之一，及違反同條第2 項
    「法院應於協商合意範圍內為判決；法院為協商判決所科之
    刑，以宣告緩刑或2 年以下有期徒刑、拘役或罰金為限」之
    規定者外，檢察官與被告均不得上訴。
五、如有前項得上訴之情形，得自收受宣示判決筆錄送達之日起
    10日內，向本院提出上訴書狀，上訴於第二審法院。
中    華    民    國    98    年    8     月    10    日
                  刑事第九庭書  記  官  蕭汝芳
                            審判長法官  馮俊郎
以上筆錄正本係照原本作成。
中    華    民    國    98    年    8     月    10    日
                            書  記  官  蕭汝芳
附錄本案處罰實體法條全文：
毒品危害防制條例第10條第1 項、第2 項：
施用第一級毒品者，處6 月以上5 年以下有期徒刑。
施用第二級毒品者，處3 年以下有期徒刑。


司法院資訊處製作；財團法人民間司法改革基金會備份。
